---
title: "lab3"
author: "Semen Khomets"
date: "2023-01-06"
output: html_document
---

## Задание 3
trades.RData Объедините таблицы в одну, уберите столбец с территорией торговли, т.к. там только Евросоюз, оставим только строки с экспортом и импортом, вынесете данные по экспорту и импорту в отдельные переменные. Постройте линейный график изменения экспорта по годам просуммировав разные группы экспортируемых товаров. Подпишите значения на графике. Для минимального значения сделайте подпись красным цветом. Отрегулируйте местоположение подписей так, чтобы рисунок был максимально наглядным. Придумайте новые названия графика и осей.

Подключим необходимые библиотеки
```{r message=FALSE, warning=FALSE}
library(ggplot2)
library(tidyverse)
```

```{r}
load(file='C:/Proteomics/data/trades.RData')
```

Объединяем таблицы в одну и удаляем столбец с территорией торговли.
```{r}
data <- select(bind_rows(trades), -geo)
```
Строки с импортом и экспортом можно выделить по подстрокам "Imports in|Exports in".
```{r}
data <- data[str_detect(data$indic_et, "Imports in|Exports in"), ]
```
Выносим данные по экспорту и импорту в отдельные переменные.
```{r}
dat_wide <- pivot_wider(data, names_from = indic_et, values_from = values)
colnames(dat_wide)
```
Суммируем разные группы экспортируемых товаров по годам.
```{r}
gr_sum <- aggregate(dat_wide[[4]], list(dat_wide$time), sum)
names(gr_sum) <- c("Year", "Sum.Exp")
```
Находим координаты ячейки, содержащей минимальный экспорт.
```{r}
min_exp_ind <- which(gr_sum == min(gr_sum[["Sum.Exp"]]), arr.ind = TRUE)
```
Отделим ячейку с минимальным экспортом от остальных.
```{r}
same_without_min <- gr_sum[-min_exp_ind, ]
```
Строим график.
```{r}
ggplot(gr_sum, aes(x = Year, y = Sum.Exp)) + geom_line() + geom_point() +
  geom_text(data = same_without_min, aes(x = Year, y = Sum.Exp, label = Sum.Exp),
            vjust = 0, hjust=1, nudge_x = 100, nudge_y = 33000, size = 3.5) +
  geom_point(data = gr_sum, aes(x = gr_sum[min_exp_ind[1,1], min_exp_ind[1,2] - 1],
                                   y = gr_sum[min_exp_ind[1,1], min_exp_ind[1,2]]),
             size = 8, shape = "*", color = "red") +
  geom_text(data = gr_sum[min_exp_ind[1,1], ], aes(x = Year, y = Sum.Exp, label = Sum.Exp),
            color = "red", size = 3.5, vjust = 0, hjust = 1, nudge_x = 100, nudge_y = -33000, check_overlap = TRUE) +
  labs(title = "Total export changes", x = "Year", y = "Value, million of ECU/EURO")
```

## Задание 12
data2.csv, data1.txt Объедините data.frames по идентификаторам сортов. Исключите те сорта, для которых есть пропущенные значения. Для всех количественных величин нарисовать гистограммы и плотности распределения (на одном рисунке). Выбрать одну количественную и две качественные переменные . Нарисовать столбчатую диаграмму в которой значениям на оси x соответствуют значения одной кач.переменной и значения другой кач. переменной показаны при помощи цвета. Для количественной переменной нарисовать график плотности и гистограмму(в 2 слоя) на одном графике, и boxplot - на другом.
```{r}
data1 <- read.table(file = "C:/Proteomics/data/data1.txt")
data2 <- read.csv('C:/Proteomics/data/data2.csv', sep = ',')
```
Исправляем данные.
```{r}
head(data1)
colnames(data1) <- data1[1, ]
data1 <- data1[-1, ] 
head(data1)
```
```{r}
data2 <- as.data.frame(t(data2))
head(data2)
colnames(data2) <- data2[1, ]
data2 <- data2[-1, ] 
head(data2)

fix_data2 <- function(data){
  for (name in colnames(data)) {
    data[[name]] <- gsub(" ", "", data[[name]])
  }
  return(data)
}

data2 <- fix_data2(data2)
```
Объединяем датафреймы, исключаем NA и упорядочим столбцы.
```{r}
df <- cbind(data1,data2)

df_without_NA <- na.omit(df) 
rownames(df_without_NA) <- 1:nrow(df_without_NA)
df_without_NA[ , -1] <- as.data.frame(lapply(df_without_NA[ , -1], as.numeric))

df_without_NA <- select(df_without_NA, Sample, GenmBMatur, everything())
```
Делим количественные переменные на две группы: GenmBMatur и Height, Protein и Oil. И приводим данные к виду, необходимому для построения подграфиков.
```{r}
dat_long1 <- pivot_longer(df_without_NA, GenmBMatur:Height, names_to = "Feature", values_to = "Values")
dat_long2 <- pivot_longer(df_without_NA, Protein:Oil, names_to = "Feature", values_to = "Values")
```
Построим гистограммы для GenmBMatur и Height.
```{r}
ggplot(dat_long1, aes(x = Values)) +
  geom_histogram(fill = "grey20", col = "white", binwidth = 5) +
  facet_wrap("Feature") +
  labs(title = "Sample histogram", x = "Feature values", y = "Count of values")
```
Построим график плотностей для GenmBMatur и Height.
```{r}
ggplot(dat_long1, aes(x = Values)) + geom_density(alpha = 0.2, fill = "red") +
  facet_wrap("Feature") +
  labs(title = "Sample density", x = "Feature values", y = "Density")
```

Построим гистограммы для Protein и Oil.
```{r}
ggplot(dat_long2, aes(x = Values)) +
  geom_histogram(fill = "grey20", col = "white", binwidth=1) +
  facet_wrap("Feature") +
  labs(title = "Sample histogram", x = "Feature values", y = "Count of values")
```
Построим график плотностей для Protein и Oil.
```{r}
ggplot(dat_long2, aes(x = Values)) + geom_density(alpha = 0.2, fill = "red") +
  facet_wrap("Feature") +
  labs(title = "Sample density", x = "Feature values", y = "Density")
```

Выберем две качественные переменные: MaturType, GrowthType.
```{r}
df_without_NA$GrowthType <- as.factor(df_without_NA$GrowthType)
```
Построим столбчатую диаграмму. По оси х отложим значения переменной MaturType, столбцы окрасим группируя по GrowthType.
```{r}
ggplot(df_without_NA, aes(x = MaturType, fill = GrowthType)) +
  geom_histogram(col = "white", binwidth = 1) + 
  labs(title = "Distribution GrowthType for each MaturType", x = "MaturType values", y = "Count of MaturType values")
```

Для количественной переменной Oil построим гистограмму и плотность распределения на одном графике.
```{r}
ggplot(df_without_NA, aes(x = Oil)) +
  geom_histogram(aes(y = ..density..), alpha = 0.9, fill = "grey20", col = "white", binwidth = 0.5) +
  geom_density(alpha = 0.2, fill = "red") +
  labs(title = "Oil sample histogram, density", x = "Oil values", y = "Density values")
```
Боксплот.
```{r}
ggplot(df_without_NA, aes(y = Oil)) + geom_boxplot(fill='#de3163', color="black") +
  labs(title = "Oil sample boxplot", y = "Oil values")
```